臺灣臺中地方法院刑事裁定
111年度聲字第2714號
聲  請  人  臺灣臺中地方檢察署檢察官
受  刑  人  劉子萱




上列聲請人因受刑人數罪併罰有二裁判以上，聲請定其應執行之
刑（111年度執字第9401號、111年度執聲字第1985號），本院裁
定如下：
    主  文
劉子萱因犯如附表所示各罪所處之刑，應執行有期徒刑拾年拾壹
月。
    理  由
一、按裁判確定前犯數罪者，併合處罰之。但有下列情形之一者
    ，不在此限：一、得易科罰金之罪與不得易科罰金之罪。二
    、得易科罰金之罪與不得易服社會勞動之罪。三、得易服社
    會勞動之罪與不得易科罰金之罪。四、得易服社會勞動之罪
    與不得易服社會勞動之罪。前項但書情形，受刑人請求檢察
    官聲請定應執行刑者，依第51條規定定之；數罪併罰，有二
    裁判以上者，依第51條之規定，定其應執行之刑；數罪併罰
    ，分別宣告其罪之刑，宣告多數有期徒刑者，於各刑中之最
    長期以上，各刑合併之刑期以下，定其刑期。但不得逾30年
    ，刑法第50條、第53條、第51條第5款分別定有明文。
二、受刑人劉子萱因犯如附表編號1至11所示之15罪，經臺灣高
    等法院臺中分院、最高法院、本院先後判處如附表所示之刑
    ，均經分別確定在案，有各該判決書及臺灣高等法院被告前
    案紀錄表等在卷可稽。茲受刑人就如附表所示各罪請求檢察
    官聲請定應執行刑，有臺灣臺中地方檢察署刑法第50條第1
    項但書案件是否請求定應執行刑調查表附卷可稽，本院審核
    認聲請為正當，應予准予。爰衡酌受刑人所犯各罪侵害法益
    之異同、對侵害法益之加重效應暨時間、空間之密接程度，
    及本院函知受刑人得於文到5日內就本件定應執行刑具狀陳
    述意見，受刑人具狀表示無意見，有本院陳述意見調查表在
    卷可稽等情狀，而為整體評價後，定應執行之刑如主文所示
    。又按數罪併罰中之一罪，依刑法規定得易科罰金，若因與
    不得易科之他罪併合處罰結果而不得易科罰金時，原可易科
    部分所處之刑，自亦無庸為易科折算標準之記載（司法院釋
    字第144號解釋意旨參照）。查受刑人所犯如附表編號10、1
    1所示之罪原雖得易科罰金，然因與其所犯不得易科罰金之
    如附表所示其他案件併合處罰之結果，本院於定執行刑時，
    自無庸為易科罰金折算標準之記載，併此敘明。
三、爰依刑事訴訟法第477條第1項，刑法第50條第2項、第53條
    、第51條第5款，裁定如主文。
中　　華　　民　　國　　111 　年　　9 　　月　　30　　日
                  刑事第十六庭    法  官  黃佳琪
以上正本證明與原本無異。
如不服本裁定，應於裁定送達後5日內，向本院提出抗告狀（須
附繕本）。
                                  書記官  顏偉林
中　　華　　民　　國　　111 　年　　9 　　月　　30　　日

附表：受刑人劉子萱定應執行刑案件一覽表
編號  1 2 3 罪名  持有第二級毒品罪 ①販賣第一級毒品罪 ②販賣第二級毒品罪 販賣第一級毒品罪 宣告刑  有期徒刑7月 有期徒刑8年 （共2罪) 有期徒刑7年8月 （共3罪)   附表編號1至9應執行有期徒刑10年8月   犯罪日期  109年間某日至109年4月13日 ①109年3月18日 ②108年11月27日 ①109年4月11日、 ②109年4月12日、 ③109年4月13日 偵查（自訴）機關年度案號  臺灣臺中地方檢察署109年度偵字第11684號、第25502號、第17816號、109年度毒偵字第1093號 臺灣臺中地方檢察署109年度偵字第11684號、第25502號、第17816號、109年度毒偵字第1093號 臺灣臺中地方檢察署109年度偵字第11684號、第25502號、第17816號、109年度毒偵字第1093號 最後事 實審 法院 臺灣高等法院臺中分院 臺灣高等法院臺中分院 臺灣高等法院臺中分院  案號 110年度上訴字第1735號、第1739號 110年度上訴字第1735號、第1739號 110年度上訴字第1735號、第1739號  判決日期 110年11月16日 110年11月16日 110年11月16日 確定 判決 法院 臺灣高等法院臺中分院 最高法院 最高法院  案號 110年度上訴字第1735號、第1739號 111年度台上字第1866、1869號 111年度台上字第1866、1869號  判決 110年11月16日 111年4月20日 111年4月20日 是否為得易科罰金、易服社會勞動之案件  否 否 否 備註     

編號  4 5 6 罪名  販賣第二級毒品罪 轉讓第一級毒品罪 販賣第二級毒品罪 宣告刑  有期徒刑7年6月 有期徒刑7月 （共2罪) 有期徒刑3年10月   附表編號1至9應執行有期徒刑10年8月   犯罪日期  108年12月7日 ①109年4月13日、 ②109年4月13日 109年4月9日 偵查（自訴）機關年度案號  臺灣臺中地方檢察署109年度偵字第11684號、第25502號、第17816號、109年度毒偵字第1093號 臺灣臺中地方檢察署109年度偵字第11684號、第25502號、第17816號、109年度毒偵字第1093號 臺灣臺中地方檢察署109年度偵字第11684號、第25502號、第17816號、109年度毒偵字第1093號 最後事 實審 法院 臺灣高等法院臺中分院 臺灣高等法院臺中分院 臺灣高等法院臺中分院  案號 110年度上訴字第1735號、第1739號 110年度上訴字第1735號、第1739號 110年度上訴字第1735號、第1739號  判決日期 110年11月16日 110年11月16日 110年11月16日 確定 判決 法院 最高法院 最高法院 最高法院  案號 111年度台上字第1866、1869號 111年度台上字第1866、1869號 111年度台上字第1866、1869號  判決 111年4月20日 111年4月20日 111年4月20日 是否為得易科罰金、易服社會勞動之案件  否 否 否 備註     

編號  7 8 9 罪名  施用第一級毒品罪 販賣第一級毒品未遂罪 轉讓第一級毒品罪 宣告刑  有期徒刑7月 有期徒刑4年2月 有期徒刑8月   附表編號1至9應執行有期徒刑10年8月   犯罪日期  109年4月13日 109年4月13日 109年4月9日 偵查（自訴）機關年度案號  臺灣臺中地方檢察署109年度偵字第11684號、第25502號、第17816號、109年度毒偵字第1093號 臺灣臺中地方檢察署109年度偵字第11684號、第25502號、第17816號、109年度毒偵字第1093號 臺灣臺中地方檢察署109年度偵字第11684號、第25502號、第17816號、109年度毒偵字第1093號 最後事 實審 法院 臺灣高等法院臺中分院 臺灣高等法院臺中分院 臺灣高等法院臺中分院  案號 110年度上訴字第1735號、第1739號 110年度上訴字第1735號、第1739號 110年度上訴字第1735號、第1739號  判決日期 110年11月16日 110年11月16日 110年11月16日 確定 判決 法院 最高法院 最高法院 最高法院  案號 111年度台上字第1866、1869號 111年度台上字第1866、1869號 111年度台上字第1866、1869號  判決 111年4月20日 111年4月20日 111年4月20日 是否為得易科罰金、易服社會勞動之案件  否 否 否 備註     

編號  10 11  罪名  施用第一級毒品罪 施用第二級毒品罪  宣告刑  有期徒刑6月 有期徒刑2月    附表編號10至11應執行有期徒刑7月   犯罪日期  109年10月27日 109年10月27日下午2時許為警採尿時起回溯96小時內之某時（聲請書誤載為109年10月27日，應予更正）  偵查（自訴）機關年度案號  臺灣臺中地方檢察署109年度毒偵字第3825號 臺灣臺中地方檢察署109年度毒偵字第3825號  最後事 實審 法院 臺灣臺中地方法院 臺灣臺中地方法院   案號 111年度簡字第629號 111年度簡字第629號   判決日期 111年6月27日 111年6月27日  確定 判決 法院 臺灣臺中地方法院 臺灣臺中地方法院   案號 111年度簡字第629號 111年度簡字第629號   判決 111年7月26日 111年7月26日  是否為得易科罰金、易服社會勞動之案件  是 是  備註